Minutes et répertoires du notaire François LE JAY, 9 août 1746 - décembre 1755 (étude XXVIII)
Archives nationales
Minutes et répertoires du notaire François LE JAY, 9 août 1746 - décembre 1755 (étude XXVIII)
MC/ET/XXVIII/299 - MC/ET/XXVIII/344, MC/RE/XXVIII/7
Etude XXVIII; Le jay, François
Archives nationales de France
Minutes et répertoires: la loi 2008-696 du 15 juillet 2008 relative aux archives a fixé à 75 ans à compter de la date de l'acte, ou à 25 ans à compter de la date du décès de l'intéressé si ce délai est plus bref, le délai de communication des minutes et répertoires des notaires; ce délai est porté à 100 ans à compter de la date de l'acte si le document se rapporte à un mineur (code du Patrimoine, articles L213-2, 4e d et 5e).
Autres documents de l'étude (dossiers de clients, comptabilité...): s'agissant d'archives privées, ces documents sont communicables selon les modalités fixées par le déposant ou le donateur.
Certains documents ne sont pas accessibles en raison de leur mauvais état de conservation.
Versement
Accès aux autres instruments de recherche du notaire François LE JAY
Minutes et répertoires du notaire François LE JAY, 9 août 1746 - 2 février 1776 (étude XXVIII)
- Minutes de François LE JAY, 9 juillet 1746 - décembre 1755; MC/ET/XXVIII/299 - MC/ET/XXVIII/344
  - Minutes. 1746, 9 juillet - décembre, 9 juillet - décembre 1746; MC/ET/XXVIII/299
    Informations complémentaires:
    1746, 9 et 10 juillet: actes signés par Louis-Philippe Magnier, substituant d'Alexandre Cornet.
    1746, 12 juillet à 7 août: actes signés par Jacques Silvestre, substituant d'Alexandre Cornet.
    1746, 9 août à décembre: actes passés par-devant François Le Jay.
    Informations concernant le classement:
    Le niveau inférieur de description, quand il existe, correspond aux minutes d'actes. Toutes les minutes ne sont pas forcément décrites une à une. Les descriptions de ces minutes sont plus ou moins détaillées.
    - Bail de logement moyennant 499 l. par an par Antoine et Jean-Antoine de Saint-Blimont, père et fils, maîtres horlogers à Paris, grande rue du faubourg Saint-Antoine, à Louis Grandin, marchand tapissier., 9 août 1746; MC/ET/XXVIII/299
      Origine de l'information:
      Horlogers, 1736-1798 (583 actes), par Charles-Henri Lerch, 1990-1993. (fichier papier entièrement dématérialisé; voir contexte dans le Plan d’orientation général - Notaires de Paris, guides thématiques du Minutier).
      Date de création de la notice: 2004
      bail; Faubourg-Saint-Antoine (rue du); Saint-Blimont, Jean-Antoine de; Saint-Blimont, Antoine de; Grandin, Louis; horloger; commerçant; tapissier
    - DESAINT BLEMONT (Jean et Antoine) Maître Horloger grde rue du faubourg Saint-Antoine § Bail .., 9 août 1746; MC/ET/XXVIII/299
      Artisans XVIIIe siècle, par M. Rambaud et C. Grodecki, 1956-1977 ( fichier papier entièrement dématérialisé; voir contexte dans le Plan d’orientation général - Notaires de Paris, guides thématiques du Minutier).
      Date de révision: 2011-2012
      Date de création de la notice: 2010
      bail; Desaint Blemont, Jean et Antoine
    - Bail de logement pour 9 ans, moyennant 425 l. par an par Antoine et Jean-Antoine de Saint-Blimont, père et fils, maîtres horlogers à Paris, grande rue du faubourg Saint-Antoine, à François Chopineau, marchand de vins., 11 août 1746; MC/ET/XXVIII/299
      bail; Faubourg-Saint-Antoine (rue du); Saint-Blimont, Jean-Antoine de; Saint-Blimont, Antoine de; Chopineau, François; horloger; commerçant
    - DESAINT BLIMONT (Jean et Antoine) Maître horloger grde rue du faubourg Saint-Antoine § Bail..., 11 août 1746; MC/ET/XXVIII/299
      bail; Desaint Blimont, Jean et Antoine
    - Contrat de mariage de François BOUSSELIN, compagnon menuisier, rue de Charenton, fils de défunt Claude BOUSSELIN, menuisier, avec Marie-Jeanne LAURENT fille d'Adrien LAURENT, serrurier et de Denise FLEURY temoins: Georges-Frederic KNAPPE (signé KONAPY ? ) et sa femme Marie-Agnès LAURENT, soeur., 14 août 1746; MC/ET/XXVIII/299
      Artisans du meuble, 1736-1799, par Ch. H. Lerch, 1990-1993 (fichier papier entièrement dématérialisé; voir contexte dans le Plan d’orientation général - Notaires de Paris, guides thématiques du Minutier).
      contrat de mariage
    - LAURENT (Adrien) Serrurier Rue Saint-Nicolas § Mariage de la fille de .., 14 août 1746; MC/ET/XXVIII/299
      contrat de mariage; Laurent, Adrien
    - Consentement à ce que des sommes dues par Pierre-Charles-Auguste Jacques, marchand bijoutier à Paris, endetté, soient remises au notaire., 16 août 1746; MC/ET/XXVIII/299
      Orfèvres, 1738-1799 (1199 actes), par Charles-Henri Lerch, 1990-1993 (fichier papier entièrement dématérialisé; voir contexte dans le Plan d’orientation général - Notaires de Paris, guides thématiques du Minutier).
      Date de création de la notice: 2003
      ratification; Jacques, Pierre-Charles-Auguste; commerçant; orfèvre
    - JACQUES (Pierre Charles Auguste) Bijoutier § Consentement .., 16 août 1746; MC/ET/XXVIII/299
      Jacques, Pierre Charles Auguste
    - VAUTIER (François) Serrurier Rue Jean Beausire § Transport de rente .., 17 août 1746; MC/ET/XXVIII/299
      transport de droits; Vautier, François
    - Contrat de mariage de Jacques DELAMARRE, maître fondeur à Paris rue Saint-Martin, paroisse Saint-Nicolas-des-Champs avec Geneviève EVRARD fille de feu Pierre EVRARD, présentée par Guillaume LOZIER, metteur en oeuvre, quai Pelletier, paroisse Saint-Gervais - Témoins: Louis-François BLONDEL, maître fondeur, ami., 19 août 1746; MC/ET/XXVIII/299
    - DELAMARRE (Jacques) Maître fondeur Rue Saint-Martin § Mariage de -, 19 août 1746; MC/ET/XXVIII/299
      contrat de mariage; Delamarre, Jacques
    - Quittance de 2670 l. 16 s. 10 d. par Nicolas Turpin, ' orphèvre-jouaillier', (orfèvre joaillier), 25 ans, rue du ' Grand Heurleur ' (rue du Grand Hurleur), paroisse Saint-Nicolas-des-Champs à Marie-Anne Armand, veuve de Denis Chopinot, maître charpentier., 22 août 1746; MC/ET/XXVIII/299
      quittance; Grand-Hurleur (rue du); Turpin, Nicolas; Armand, Marie-Anne; Chopinot (veuve); Chopinot, Denis; orfèvre; charpentier
    - Turpin (Nicolas), orfèvre joaillier, rue du Grand Hurleur. § Quittance .., 22 août 1746; MC/ET/XXVIII/299
      quittance; Turpin, Nicolas
    - Simoneaux (François), menuisier, rue Saint-Antoine § Prorogation et obligation..., 22 août 1746; MC/ET/XXVIII/299
      obligation; Simoneau, François
    - Reconnaissance de dette de 880 + 120 l = 1000 l de Nicolas REGNAULT et de Claude Garré envers Marie-Madeleine BOOT, veuve de François SIMONNOT, menuisier, rue Saint-Antoine, paroisse Saint-Paul, cessionnaire et étant aux droits de François Le Comte, menuisier,. .., de Nicolas LE GUETE, sculpteur, d'Etienne Le Comte, maître sculpteur, héritiers de Jacques BERTHEMET (2 actes, 9 juillet et 7 août 1744, Cornet), 22 août 1746; MC/ET/XXVIII/299
      reconnaissance; transport de droits
    - Constitution viagère-tontine de 120 livres, en faveur de Jean Le Mire, maître horloger, 44 ans, place Dauphine, paroisse Saint-Barthélemy, qui a versé 1200 livres. Né le 21 janvier 1701 à Rocroy, diocèse de Reims, fils de Thomas Le Mire., 23 août 1746; MC/ET/XXVIII/299
      constitution de rente; Dauphine (place); Le Mire, Jean; Le Mire, Thomas; horloger
    - MORIN (Etienne) Maître tapissier grde rue faubourg Saint-Antoine § Remboursement .., 23 août 1746; MC/ET/XXVIII/299
      Morin, Etienne
    - LOUVET (Jean Baptiste) Maître tapissier grde rue du faubourg Saint-Antoine § Remboursement .., 23 août 1746; MC/ET/XXVIII/299
      Louvet, Jean Baptiste
    - LE MIRE (Jean) Horloger § Constitution de rente .., 23 août 1746; MC/ET/XXVIII/299
      constitution de rente; Le Mire, Jean
    - VER(T) (Claude) maître Serrurier Rue de Chaume § Inventaire après décès de .., 25 août 1746; MC/ET/XXVIII/299
      inventaire; Ver(t, Claude
    - CHAUVIN (Claude Etienne) Serrurier grde rue faubourg Saint-Antoine § Mariage de .., 11 septembre 1746; MC/ET/XXVIII/299
      contrat de mariage; Chauvin, Claude Etienne
    - Quittance de créanciers de feu Jean MERIGOT, nourrisseur de bestiaux,. .. 8 livres à Nicolas-Pierre JOUBERT, menuisier, demeurant près de l'abbaye Saint-Antoine, pour une porte vitrée et sa femme., 12 septembre 1746; MC/ET/XXVIII/299
      quittance
    - BELLEVILLE (Pierre) Maçon Entrepreneur de bâtiments Cul de sac de Reuilly § Quittance et décharge .., 12 septembre 1746; MC/ET/XXVIII/299
      quittance; Belleville, Pierre
    - Contrat d'alloué pour 3 ans de Bonaventure MERCIER 17 ans, présenté par Jean-Baptiste - César MERCIER, compagnon ébéniste, grande rue du Fg-S/t/-Antoine, son frère, avec Jean DESMOULINS (signé Jean DEMOULIN), menuisier-ébéniste, même rue, témoin François LETANEAUX, serrurier, rue Saint-Nicolas., 13 septembre 1746; MC/ET/XXVIII/299
    - Inventaire après décès d'Anne CRETTE, femme de François de Fiacre BLONDIN, boulanger en présence de Georges CRETTÉ, menuisier, rue de Charenton., 15 septembre 1746; MC/ET/XXVIII/299
      inventaire
    - Acte de notoriété pour lesquel attestent Etienne FORESTIER, maître fondeur à Paris, rue et paroisse Saint-Germain-l'Auxerrois, et Antoine TESTART, fondeur cour de la Juiverie S/ la Fossés de la Contrescarpe, fg. Saint-Antoine, par l'héritage de Marie-Anne Dubut, fille d'1 laboureur, qui donne procuration à Louis LERICHE, maître fondeur, rue de la Juiverie., 20 septembre 1746; MC/ET/XXVIII/299
    - DEFILS (Jean) Maître serrurier Rue de la Mortellerie § Constitution par la veuve de .., 26 septembre 1746; MC/ET/XXVIII/299
      constitution de rente; Defils, Jean
    - BORREAU (Pierre) Maître Serrurier Rue de la Mortellerie § Constitution -, 26 septembre 1746; MC/ET/XXVIII/299
      constitution de rente; Borreau, Pierre
    - BELLEVILLE (Pierre) Maçon Petite rue de Reuilly § Bail .., 29 septembre 1746; MC/ET/XXVIII/299
      bail; Belleville, Pierre
    - PINSON (André François) Architecte entrepreneur de bâtiments; Rue du Vieux Versailles § Titre nouvel .., 30 septembre 1746; MC/ET/XXVIII/299
      titre nouvel; Pinson, André François
    - PINSON (Julien) entrepreneur de bâtiments Versailles. § Titre nouvel .., 30 septembre 1746; MC/ET/XXVIII/299
      titre nouvel; Pinson, Julien
  - Minutes. 1746, octobre - décembre, octobre - décembre 1746; MC/ET/XXVIII/300
    - Edmé SERRURIER, maître de la manufacture royale des terres d'Angleterre, et sa femme MarieAnne-Charlotte LE BOULANGER de GLAGNY, rue de Charenton, est témoin au mariage de Pierre MARTIN et de Marie-Françoise TRAVALET., 4 octobre 1746; MC/ET/XXVIII/300
      Faïenciers, 1736-1799 (954 actes), par Charles-Henri Lerch, 1990-1993. (fichier papier entièrement dématérialisé; voir contexte dans le Plan d’orientation général - Notaires de Paris, guides thématiques du Minutier).
      contrat de mariage; Charenton (rue de); Serrurier, Edmé; Le Boulanger de Gagny, Marie-Anne-Charlotte; Martin, Pierre; Travalet, Marie-Françoise
    - Jean-Baptiste Seonnet, marchand orfèvre joaillier, cour neuve du Palais, paroisse Saint-Barthélemy, donne quittance à Jean-François Valentin, veuve Canzeler (sic), d'un remboursement de 1550 l., 10 octobre 1746; MC/ET/XXVIII/300
      quittance; Seonnet, Jean-Baptiste; Valentin, Jean-François; Canzeler (veuve); Canzeler; orfèvre; orfèvre
    - Seonnet (Jean-Baptiste), maître orfèvre joaillier, cour Neuve du Palais § Quittance .., 10 octobre 1746; MC/ET/XXVIII/300
      quittance; Seonnet, Jean Baptiste
    - Transport de droits successifs MAINGUET à Nicolas BIDIOU, cizeleur à Paris, veuf de Marie-Madeleine MAINGUET. Sans enfant, grande rue de Fg-S/t/-Antoine; se remarie avec Marie-Antoinette LENART, fille Denise BENIÈRE, veuve et de Claude Lenart, bonnetier., 10 octobre 1746 - 3 novembre 1746; MC/ET/XXVIII/300
      transport de droits
    - Florimond CAPPON, menuisier, beau frère de la future épouse et témoin au contrat de mariage de Jean Henry du Bray avec Geneviève GAULT, fille de Loup GAULT, maître chaudronnier., 16 octobre 1746; MC/ET/XXVIII/300
    - EBENISTE (Alloué) § .. de CHEVALIER (Charles Joseph) âgé de 16 ans pour 7 ans, avec RENAULT (Robert) que le nourrit, logé, couché, chauffé moyennant 75 livres, 24 octobre 1746; MC/ET/XXVIII/300
    - CRETTEZ (Jacques) Serrurier Fontenay § Constitution -, 27 octobre 1746; MC/ET/XXVIII/300
      constitution de rente; Crettez, Jacques
    - Don mutuel entre époux, sans enfant Louis LERICHE, maître fondeur et Madeleine DESMOULINS, 28 octobre 1746; MC/ET/XXVIII/300
      donation
    - LE RICHE (Louis) Maître fondeur Cour de la Contrescarpe § Don mutuel .., 28 octobre 1746; MC/ET/XXVIII/300
      donation; Le Riche, Louis
    - Contrat de mariage de Jacques LARUE menuisier, à Viry-sur-Orge, avec Marie-Madeleine BERNARD, fille d'1 maçon de Brie-sur-Marne. André-Louis FOSSE, maître doreur, cousin germain de la future -Claude-Jean-Baptiste SAUNIER, marchand papetier, cousin., 28 octobre 1746; MC/ET/XXVIII/300
    - Jean PIRON, menuisier, rue et paroisse Sainte Marguerite met en apprentissage son fils Jean PIRON, chez Nicolas DUMONTIER, maître cloutier., 30 octobre 1746; MC/ET/XXVIII/300
      contrat d'apprentissage
    - Piron (Jean), menuisier, faubourg Saint-Antoine § Mise en apprentissage du fils de .., 30 octobre 1746; MC/ET/XXVIII/300
      contrat d'apprentissage; Piron, Jean
    - Bail pour 9 ans de logement pour 60 livres par Gervais FERRE et sa soeur Marguerite à Edmé LAGESSE, menuisier et Marie-Madeleine LE FEVRE, au Grand Charonne., 30 octobre 1746; MC/ET/XXVIII/300
      bail
    - BIDIOU (Nicolas) Ciseleur Gde rue faubourg Saint-Antoine § Remariage de .., 3 novembre 1746; MC/ET/XXVIII/300
      Bidiou, Nicolas
    - Jean-Baptiste MARTIN, peintre du roy cousin issu de germain de l'épouse et Anne de Clermont, son épouse assistent avec contrat de mariage de Jean-Pierre DRUYER, maître épinglier avec Marie-Angelique Bourbon., 6 novembre 1746; MC/ET/XXVIII/300
    - Contrat d'apprentissage d'Antoine Elouard, 17 ans, fils de Claude ELOUARD, maître ferailleur, grande rue de Fg.-S/t/-Antoine, pour 6 ans, avec Jean BONIN maître menuisier, rue Saint-Nicolas, brevet visé par Jacques MANSEL, rue du Cherche Midi, paroisse Saint-Sulpice et Germain LANDRIN, grande rue du Faubourg-S/t/-Antoine, tous 2 maîtres menuisiers et jurés en charge de leur communauté., 14 novembre 1746; MC/ET/XXVIII/300
    - Menuisier (apprentissage) § Mise en .. de Elouard (Antoine), âgé de 17 ans, chez Bonin (Jean), pour 6 ans, qui le loge nourrit et entretien, 14 novembre 1746; MC/ET/XXVIII/300
      contrat d'apprentissage; Elouard, Antoine; Bonin, Jean
    - BONIN (Jean) Maître menuisier Rue Saint-Nicolas § Mise en apprentissage chez .., 14 novembre 1746; MC/ET/XXVIII/300
      contrat d'apprentissage; Bonin, Jean
    - Pierre-François EVRARD, peintre, beau père et Marie-Nicole de Cagny, soeur, assistent au contrat de mariage de François-Paul DEVIN bourgeois de Paris, avec Anne de Cagny, 20 novembre 1746; MC/ET/XXVIII/300
    - Contrat d'alloué pour 4 ans de Charles-Joseph CHEVALLIER, fils de Robert Chevalier, postillon rue du Richelieu, paroisse Saint-Roch et de Marie-Madeleine TREVANT, avec Robert REGNAULT, ébéniste à Paris, rue Saint-Nicolas, 24 novembre 1746; MC/ET/XXVIII/300
    - RENAULT (Robert) Ebéniste Rue Saint-Nicolas § Alloué chez .., 24 novembre 1746; MC/ET/XXVIII/300
      Renault, Robert
    - Transport de droits mobiliers par NICAISE, cordonnier et sa femme Marie-Anne VILLESON fille et héritière de Charles-Thomas VILLESON, en son vivant ébéniste et de Madeleine-Germaine Petithomme, à la deuxième femme de son père, Marie SAVART., 26 novembre 1746; MC/ET/XXVIII/300
    - Contrat de mariage de Guillaume AUDINET chirurgien avec Jeanne-Elisabeth PROUHET fille de Jean PROUHET, chirurgien et d'Elisabeth DESFORGES - Témoins François GALPIN, menuisier, ami Denis DESFORGES, ébéniste, oncle maternel, Jean DEFORGES, maître ébéniste, oncle Jeanne de Forge, épouse de Guillaume Martin, maître peintre, tante à cause de son mari., 28 novembre 1746; MC/ET/XXVIII/300
    - GIRAUD (Arnoul) Maître Serrurier Grde rue faubourg Saint-Antoine § Testament .., 9 décembre 1746; MC/ET/XXVIII/300
      testament; Giraud, Arnoul
    - VER (Claude) Maître serrurier Rue du Chaume § Procuration..., 11 décembre 1746; MC/ET/XXVIII/300
      procuration; Ver, Claude
    - Etienne Fouchet voiturier par terre rembourse 300 l. pour une rente de 15 livres, à Pierre DUPARC, compagnon sculpteur, à Paris, rue Michel Le Comte, par Saint-Nicolas des Champs., 20 décembre 1746; MC/ET/XXVIII/300
    - Bail pour neuf ans de logement d'1 maison, rue de Montreuil moyennant 150 livres accordé par Noël-Etienne MABILLE, ouvrier en bois à Pierre-Adrien LEPERE, vernisseur à Paris, rue Basfroy., 21 décembre 1746; MC/ET/XXVIII/300
    - LASNIER (Charles) émailleur grde rue Faubourg Saint-Antoine § Mariage de la fille de .., 21 décembre 1746; MC/ET/XXVIII/300
      contrat de mariage; Lasnier, Charles
    - Contrat de mariage de François-Gervais CHERIER, faiseur d'aiguillier avec Jeanne-Françoise LASNIER, fille de Charles LASNIER, émailleur à Paris et de Françoise LECLERC, grande rue du faubourg S/t/-Antoine témoins: Pierre - Adrien LEPERE, vernisseur à Paris, cousin issu de Germain, André-Louis FOSSE, maître doreur cousin Germain de la future Claude-Jean-Baptiste SAUNIER marchand papetier, cousin., 21 décembre 1746; MC/ET/XXVIII/300
    - Fondation et transport de rente en faveur de la paroisse Saint-Barthélemy, par Marie Gallois, veuve de Le Boulanger, en présence de plusieurs marguilliers: Julien Leroy, horloger du roi, rue du Harlay, paroisse Saint-Barthélemy, Nicolas de Haynault, marchand orfèvre jouaillier (joaillier), quai des orfèvres, paroisse Saint-Barthélemy., 23 décembre 1746; MC/ET/XXVIII/300
      fondation pieuse; transport de droits; Harlay (rue de); Orfèvres (quai des); Gallois, Marie; Le Boulanger (veuve); Le Boulanger; Leroy, Julien; Haynault, Nicolas de; horloger; orfèvre
    - Brevet d'apprentissage d'Antoine-Barthelemy BUGUE, fils de Barthelemy-René Bugué, menuisier, rue de la Roquette, avec Gilbert FRICOTTE, maître pottier de terre, grande rue du faubourg Saint-Antoine, 27 décembre 1746; MC/ET/XXVIII/300
    - BUGUÉ (Barthélémy) menuisier faubourg Saint-Antoine § mise en apprentissage de fils de .., 27 décembre 1746; MC/ET/XXVIII/300
      contrat d'apprentissage; Bugué, Barthélémy
    - Contrat de mariage d'Antoine BOBEE, marchand tapissier, grande Rue du faubourg Saint-Ant. fils de feu François Bobée, maître serrurier, avec Marie-Gabrielle GARNIER, fille de Jacques GARNIER, maître peintre à Paris rue de Charenton. Témoin: Jean-Baptiste Gabriel GARNIER, maître peintre, frère consanguin, Pierre BARON, maître menuisier et Marie-Françoise Garnier, soeur consanguine Antoinette-marie GARNIER, soeur consanguine veuve de Nicolas DUPRE, maître horloger, Claude BOUSVAL, maître tabletier., 29 décembre 1746; MC/ET/XXVIII/300
    - Garnier (Jacques), maître peintre, rue de Charenton § Mariage de la belle fille de .., 29 décembre 1746; MC/ET/XXVIII/300
      contrat de mariage; Garnier, Jacques
    - BOBÉE (Antoine) Marchand tapissier grde rue faubourg Saint-Antoine § Mariage de .., 29 décembre 1746; MC/ET/XXVIII/300
      contrat de mariage; Bobée, Antoine
    - VILLESON (Charles Thomas) Ebéniste § Transport de droits mobiliers, 26 novembre 1776; MC/ET/XXVIII/300
      transport de droits; Villeson, Charles Thomas
  - Minutes. 1747, janvier - février, janvier - février 1747; MC/ET/XXVIII/301
    - Hainault (Nicolas), orfèvre joaillier, rue des Orfèvres § Obligation, 10 janvier 1727; MC/ET/XXVIII/301
      obligation; Hainault, Nicolas
    - Obligation procuration du 7 mars 1740 rapportée, pour Louis Meusnier, marchand bijoutier, grande rue du Faubourg-Saint-Antoine, pour obtenir paiement dû d'un certain Blondeau. Grossoyé le 28 janvier 1747., 7 mars 1740 - 28 janvier 1747; MC/ET/XXVIII/301
      obligation; procuration; Faubourg-Saint-Antoine (rue du); Meusnier, Louis; Blondeau; commerçant; orfèvre
    - Constitution de rente de 150 livres par Jacques GARNIER, maître peintre à Paris, rue de Charenton, au profit de Claude BOUSVAL, maître tablettier, grande rue du faubourg S/t/-Antoine, qui verse un capital de 3000 l., 2 janvier 1747; MC/ET/XXVIII/301
      constitution de rente
    - Garnier (Jacques), maître peintre, rue du Faubourg Saint-Antoine § Constitution, 2 janvier 1747; MC/ET/XXVIII/301
      constitution de rente; Garnier, Jacques
    - Jacques-Thomas DROT, peintre, rue des Tournelles, donne quittance à sa mère pour 502 l. 10 s. de meubles qu'elle lui a remis., 7 janvier 1747; MC/ET/XXVIII/301
    - Contrat de mariage de Joseph CHENECOURT fils de feu Frederic CHENECOURT, menuisier en Allemagne à Pologne, cul de sac de la Croix Faubin avec Marie-Madeleine Jullien, fille d'Antoine Jullien et de Marie-Thérèse Dautriche, 8 janvier 1747; MC/ET/XXVIII/301
    - Le Roy (Julien) Horloger rue du Harlay § Obligation, 10 janvier 1747; MC/ET/XXVIII/301
      obligation; Le Roy, Julien
    - Jean Deaubonne ébéniste rue Saint-Antoine, paroisse Saint-Paul, donne quittante de sommes remises par son père Philippe Deaubonne, marchand fruitier, chez qui il habite, 1300 l + 350 l., partie de ce qui était prevu par le contrat de mariage passé chez Bernard 13 avril 1738 qui prevoyait versement de 1650 l. 7 février 1748; reçoit encore 1100 l. après la mort de son père survenu le 27 décembre 1747., 23 janvier 1747; MC/ET/XXVIII/301
    - Contrat de mariage de Pierre-Guillaume DUPUIS, maître taillandier, rue Saint-Nicolas avec Marie - Louise LEROY, fille de Louis LEROY, maître menuisier et Marie-Helène CAILLÉ, rue de Charenton, témoin: Louis-Jacques DULIN, menuisier, oncle à cause de Marie-Geneviève LEROY Jean LEROY, menuisier, oncle., 23 janvier 1747; MC/ET/XXVIII/301
    - Acte de notoriété avec attestation de Adrien VAREWYCK maître peintre à Paris rue de Charonne Jean-Baptiste DELFOSSE, maître peintre en cuir doré, rue Saint-Paul., 23 janvier 1747; MC/ET/XXVIII/301
    - Contrat de mariage de Jean-Georges TRAUB dit RAIZIN, ébéniste, rue Saint-Nicolas, fils majeur de Sébastien TRAUB, laboureur à ZVIRFATTAN en Sonabe et de feue Anne SCHNEIDERIN avec Marie-Barbe LAURENT, fils d'Adrien LAURENT, serrurier, rue Saint-Nicolas, et de feue Marie-Denise FLEURY, sa 1/ere/ femme, témoins: Pierre RÜE Joseph GENGENBAK (Canabas) Jacques PARMENTIER ébénistes, tous amis; de la part de l'épouse, Georges-Fréderic KENAPPE, laëtier, et Marie-Agnès LAURENT, sa femme, soeur; François BOUSSELIN menuisier et Marie-Jeanne LAURENT, soeur., 29 janvier 1747; MC/ET/XXVIII/301
    - Louis LECLAIR, menuisier, cousin issu de germain de la future épouse est témoin au contrat de mariage de Louis DESCHAMPS avec Madeleine-Claude GOUDE., 2 février 1747; MC/ET/XXVIII/301
    - Procès verbal de carence et pauvreté de Marie-Jeanne CHEVALLIER, veuve d'Antoine THEVENOT dit Saint-Denis, soldat mort à Raucoux, en présence de LE COMTE, maître sculpteur à Paris et Marie-Jeanne Thévenot, et de JAMET, aussi maître sculpteur et Suzanne Thevenot. 1 petit établi de sculpteur 1 vieil petit établi de menuisier., 4 février 1747; MC/ET/XXVIII/301
    - Contrat de mariage de Jean-Pierre PALOT avec Jeanne-Louise LIETE, témoins: Jean-Nicolas BALTAZARD, sculpteur, oncle du futur époux Pierre RENARD sculpteur, cousin paternel de la future., 5 février 1747; MC/ET/XXVIII/301
    - Pacot (Jean) Maçon faubourg Saint-Antoine § Mariage, 5 février 1747; MC/ET/XXVIII/301
      contrat de mariage; Pacot, Jean
    - Bail de boutique et logement, pour 9 ans, adossés aux murs de la Bastille, près la porte Saint-Antoine, moyennant 250 l. par René Jourdan de Launay, gouverneur de la Bastille, à Simon Petit, potier d'étain et Marguerite Girard., 7 février 1747; MC/ET/XXVIII/301